【裁判字號】    99,訴,1204
【裁判日期】    990902
【裁判案由】    就業服務法
【裁判全文】
臺北高等行政法院判決
                                      99年度訴字第1204號
                                    99年8 月19日辯論終結
原      告  甲○○
                            送達代收人  乙○○
被      告  臺北縣政府
代  表  人  丙○○○○○○
訴訟代理人  丁○○
上列當事人間就業服務法事件，原告不服行政院勞工委員會中華
民國99年4 月8 日勞訴字第0980034409號訴願決定，提起行政訴
訟，本院判決如下：
    主      文
原告之訴駁回。
訴訟費用由原告負擔。
    事實及理由
一、事實概要：
    原告申訴○○○○股份有限公司（下稱○○○○公司）板橋
    分局（下稱○○○○）涉及年齡歧視而將其資遣，案經被告
    調查，並於民國（下同）98年9 月23日經臺北縣就業歧視評
    議委員會第6 屆第4 次會議審議決議原告應屬勞動基準法第
    11 條 第1 項第5 款「勞工對於所擔任之工作確不能勝任」
    而遭資遣，不涉及年齡歧視，就業歧視不成立，被告乃以98
    年10 月19 日北府勞資字第0980641461號函（下稱原處分）
    核定就業歧視不成立。原告不服，提起訴願，遭決定駁回，
    遂提起本件行政訴訟。
二、原告主張略以：
    (一)依就業服務法第5 條第1 項、第2 項第1 款及依行政院勞
      工委員會96年12月5 日勞職業字第0960080503號函解釋意
      旨，雇主對求職人或所僱用之員工有就業歧視行為，不論
      其對象特定或不特定、有無提出申訴，若雇主刊登之求才
      廣告有就業歧視，造成求職人無法或不能前往應徵時，以
      影響其就業機會，雇主即構成違反本法第5 條第1 項規定
      之要件。就業服務法第5 條第1 項所稱就業歧視，係指雇
      主對求職人或所僱用員工，因該項所明定之性別、年齡、
      容貌等事由，為直接或間接不利之對待，即使求職人於求
      職過程或員工於受僱期間，因前開與工作能力或工作內容
      無直接相關之因素，遭受不平等之對待。
    (二)法律之適用，以正確之事實認定及法律解釋為先決條件，
      又行政處分所涉及之基礎構成要件事實必須以證據認定之
      ，依行政程序法第43、36、39條規定意旨，行政機關為盡
      其執行法令、維護公益之義務，必先正確認定事實，為正
      確認定事實，即有依職權調查證據。且對當事人有利及不
      利事項一律注意之義務，如對於事實有疑義時，更應通知
      相關之人陳述意見，倘行政機關於作成處分而並未善盡其
      調查證據認定事實之義務，其程序即屬違法，而應予以撤
      銷。
    (三)○○○○公司自92年1 月1 日改制為國有民營企業經營型
      態，對外招募之新進人員一律改適用勞基法，原告係依該
      法簽訂勞動契約。被告偏採資方統計資料，有被誘導誤判
      之虞。○○○○僅為○○○○公司全國各縣23大區郵局之
      一板橋郵局管轄下之分支郵務單位，全公司並無統一標準
      工時和其作業量及賞罰標準，換言之，並未依勞基法第70
      、71條及其施行細則第37、38條規定，將其報備勞委會的
      公司工作規則，分給新進員工知悉及簽收。其工作規則並
      未載明作業標準及賞罰明細，僅依○○○○郵務單位局部
      的內規來裁量原告過當，而非具公信力的全公司各局郵務
      單位統一遵循的標準工作規定。
    (四)○○○○郵務單位李股長，將中高齡新進人員，當作年輕
      熟練工使用已不甚公平，更將原告當作承攬發包工看待。
      當日信件當天一定送完的規定下，每日必須延時3 至4 小
      時工作，並不得請領加班費，長達6 個月之久，實質違反
      所簽訂之勞動契約，原告延時工作進行例行業務，應依勞
      基法核給加班費，否則與承攬契約無異。
    (五)變相將契約的僱傭關係違法轉為承攬關係，不但不支付加
      班費，還聲明要處罰原告延誤工作，讓原告進退兩難。1
      至6 月總計累積加班時數遠超過300 個小時以上，2 至6
      月每月加班超過勞基法上限規定46小時，甚至每月70個小
      時以上，虐待原告如同奴工（未支領加班費），有過勞死
      之虞，此觀99年2 月20日發生同屬板橋郵局38歲莊姓郵差
      ，假日提前加班發生猝死即為明證。○○○○未簽自願加
      班切結書，並以未打卡或真實記載個人上下班時間，迴避
      檢查加班的事實，實質違反勞基法第24條、第30條第5 項
      及其施行細則第21條計至分為止、32條第1 、2 項、第35
      、79、80條，及民法第483 條之1 的規定。
    (六)○○○○李股長所提供給被告勞工局的有關原告6 月返局
      時刻表，即為本人當月每工作天的實際下班時間，其企圖
      掩蓋事實，昭彰明顯，自相矛盾：
      1.名為原告返局時刻表，實為原告離開郵局的下班時間。
      2.返局時刻應在該表所列時間前約1-2 小時，刻意呈現原
        告作業太慢延時過久，貶低原告，強化歧視中高齡。
      3.相對暴露出原告每工作天加班3-4 小時與6 月當月延時
        共51.5小時的事實。
      4.因為該局未打卡記載個人實際上下班時間，故員工長期
        （每日）超時加班，未記載實際工時，所以潛藏工作過
        勞危機不易察覺。
      5.未依法核支加班費，若有質疑更以工作延誤威脅處罰，
        或以加班申請手續不符規定程序否定。
    (七)板橋郵局轄下○○○○郵務李股長，以績效掛帥，將中高
      齡就業的原告淘汰，涉年齡歧視，完全忽視原告勞工工作
      權及加班費權益，更遑論企業的社會責任，另郵務稽查洪
      添壽以三字經不堪入耳的詞語公開指責原告作業上的疏失
      ，並曾言如原告不欠錢就不用來這裡工作，並以其他管道
      同時間晉用非公司考試甄試人員陸續遞補，以方便其操作
      ，自98年6 月至今累積至少11名郵差，此種現象連帶剝奪
      循正常管道（2 萬人參加考試只錄取430 人）的中高齡就
      業者工作權。
    (八)考核不全，前後標準不一：
      1.勞動契約所簽定的試用規定標準，考核成績69分以下為
        不合格，資方即予解雇勞工，此項規定逾越○○○○人
        事管理規則，員工考核未滿60分解雇規定。公務人員任
        用法第20條則規定，試用期間考績列丁等（60分以下）
        為不及格應予解職，即勞工所簽訂勞動契約之考核要求
        標準較公司的管理規則為嚴格，故不公平。
      2.新標準：99年郵局對外招考，其考核標準及格分數降為
        60分，原告被逼退時之考核分數為65分。原告若適用新
        標準，則屬合格適任。
      3.原告於6 月下旬質疑工時，立即被資方○○○○解職，
        違反勞基法第74條規定。考核分數由第1 次71分、第2
        次75分驟降為65分不及格，○○○○行政管理威權霸凌
        弱勢勞工。原告6 月延時加班51.5小時及例假日加班12
        小時合計63.5小時，然考核評分勤惰情形項目卻由9 分
        降為7 分，明顯矛盾；品德操守項目由8 分降為7 分，
        並無具體事實憑據；學習態度及工作紀律項目各減2 分
        亦同，裁量顯有過當。
      4.卡債歧視：考核記錄表具體事績第4 點所提卡債扣薪1/
        3 即被提報是生活違常，明顯歧視卡債族，考核不公。
    (九)原告經筆試、體能測驗及體檢合格（視力體力正常），甄
      選為○○○○外勤郵差，前後任職北市木柵郵局及北縣永
      和郵局，兩者作息時間及待遇差別甚大。
    (十)綜合論之，○○○○公司板橋郵局轄下○○○○，隱瞞加
      班事實，逃避勞動檢查，並隱匿迴避提供相關項料，對中
      高齡就業之原告，壓榨勞力，剝奪工作權，實質違反勞動
      契約、勞基法、民法及憲法等相關法令規定，有年齡歧視
      之事實及佐證。為此，提起本件訴訟，並聲明求為判決：
      訴願決定、原處分均撤銷，被告應另為適法處分。
三、被告則以：
    (一)依就業服務法第5 條第1 項規定，為保障國民就業機會平
      等，雇主對求職人或所僱用員工，不得以種族、階級、語
      言、思想、宗教、黨派、籍貫、出生地、性別、性傾向、
      年齡、婚姻、容貌、五官、身心障礙或以往工會會員身分
      為由，予以歧視；其他法律有明文規定者，從其規定。違
      者，依同法第65條規定，處新臺幣30萬元以上150 萬元以
      下罰鍰。
    (二)97年原告透過○○○○公司從業人員甄試考試錄取，於98
      年1 月5 日進入板橋郵局，試用期半年。該甄試除筆試之
      外仍需體能測驗，需背負30公斤的東西來回跑5 公尺，一
      分鐘來回跑12次即得100 分，原告1 分鐘跑11次，得95分
      ，一般平均每分鐘跑10次，原告筆試與體能測試成績甄試
      總成績86.23 （最低錄取總分83.36 ，附件6 ），該次考
      試約500 人報考，錄取100 人，該局錄取32人，原告為第
      16名。
    (三)被告就業歧視評議委員會於98年9 月23日第6 屆第4 次會
      議評議，由原告每日工時過長、績效表現、工作查核結果
      等綜合認定，考績評定未滿70分而不予續聘應與體力及眼
      力有關，屬於勞動基準法第11條第1 項第5 款「勞工對於
      所擔任之工作確不能勝任」，不涉及年齡歧視，故本案就
      業歧視不成立。原告申訴及訴訟理由：
      1.原告對於○○○○之勞動契約、工資、工時、加班費、
        訂定統一標準工時和其作業量及其賞罰準則相關規定有
        所異議，因與就業服務法第5 條第1 項規定之年齡歧視
        無涉，且原告並無提供板橋郵局涉及年齡歧視之具體事
        證，所提之理由多為勞動基準法之爭議，未涉及年齡歧
        視，不在本案討論範圍。
      2.原告表示被告偏採○○○○的統計資料，有被誘導誤判
        之虞。此乃因一旦申訴人滿足釋明責任後，雇主即負擔
        舉證責任，雇主需舉證說明其解僱是基於正當事由，而
        不是因為受僱者的年齡。一般而言，雇主必須提出其對
        於受僱者工作表現的客觀評量證明，以做為其客觀評估
        受僱者工作能力與表現之依據。並非被告刻意採納該局
        之統計資料。
    (四)針對原告表示其直屬主管李股長時常在言語上，表示「年
      紀大者視力差，動作慢人家1 、2 小時，若沒缺錢就不要
      作，讓年輕人作」，板橋郵局回應，李股長從未說過類似
      的言語，且年齡反而是原告的優勢，因為其年級稍長，同
      仁皆主動協助原告，絕對沒有年齡歧視的問題。
    (五)板橋郵局之試用期共有3 次考核，只要有一次低於69分，
      即予終止勞動契約，因板橋郵局一直想給原告機會，因此
      前二次考績分數皆給予70幾分（附件9 ）。而原告實習期
      間，誤投率過高、客訴率過高、甚至弄丟信件（附件10）
      ，這對郵局來說是很嚴重的錯誤，全股81人，投訴原告的
      佔全股1/4 ，已影響團隊之運作，新進員工32位中，僅有
      原告試用考核不及格，並提供各投遞績效表供參（附件11
      ）。
    (六)一般的投遞工作，先分類信件，依路、巷、號、樓來分類
      。一般手腳快的人就快，手腳慢工時就長，一般出勤時間
      為10時30分至15時30分，此為外面作業時間，2 小時分信
      ，如果郵件量超過一定標準，板橋郵局即會給多加班費。
      板橋郵局比照過去的業務量，並實際測量過，標準處理時
      間為6 個小時，原告大部分都超過一般平均值（附件12
      ），而該局有做積極的輔導並加強稽查（附件13），原告
      案件量過多時，還主動請原告6 月14日來加班半日，以彌
      補其工作落後進度，那半天是給原告正常工時補休，一般
      新進同仁無此協助，亦無進度落後之問題。原告當初負責
      板橋41區的郵件投遞，除了投遞錯誤率高，甚至有民眾直
      接打電話，說不要這郵差（附件15）。
    (七)同一的送信區域會由4 人輪流擔任投遞工作，所以如果有
      工作量過重的問題，其他員工也會反應，板橋郵局會作出
      調整，但目前僅有原告有工作無法負荷之情形，因此應當
      是其個人因素、個人能力不足為主因，並非工作量超過相
      同職位人員一般正常負荷量所致。而員工延時工作，報支
      逾時工作費，板橋郵局內規有規定工作量之標準，如欲延
      時工作，需事先報經單位主管核准（附件14），若工作量
      未達可延時工作之標準，而自行延時工作，則屬違反公司
      規定。
    (八)原告所稱，板橋郵局勞動契約所簽定的試用規定標準，考
      績成績69分以下為不合格，即予解僱勞工，此規定逾越中
      華郵政人事管理規則，員工考績未滿60分解僱規定。另99
      年度郵局對外招考，其考核標準及格分數降為60分，前後
      標準不一，有所不公。因所謂「就業年齡歧視」是指「雇
      主在招募、甄試、勞動條件、陞遷、調職、獎懲、訓練、
      福利或解僱等方面，因為求職者或受僱者的年齡而直接或
      間接地給予差別待遇」，換言之「就業年齡歧視」是指雇
      主以與執行該工作能力無關的「年齡」因素，因而造成某
      個年齡層的人無法和其他年齡層的人公平競爭。原告所稱
      考核不公，前後標準不一之內容，其並無因年齡而遭受差
      別待遇，有所不利對待，因當時之試用規定標準及考核及
      格分數，不分年齡層，皆為同一標準並無差異，因此亦無
      所謂年齡歧視。
    (九)被告乃依據就業服務法第6 條，針對掌管事項進行就業歧
      視之認定，另依就業服務法施行細則第2 條規定，期藉由
      委員廣泛深入討論並借重委員之專業判斷，使就業歧視之
      認定兼具實務性及專業性，透過公平客觀之評議過程，以
      保障國民就業機會均等。被告就業歧視評議委員會於98年
      9 月23日第6 屆第4 次會議評議（附件16），考量原告每
      日工時過長、績效表現、工作查核結果等綜合認定，考績
      評定未滿70分而不予續聘應與體力及眼力有關，屬於勞動
      基準法第11條第1 項第5 款「勞工對於所擔任之工作確不
      能勝任」，不涉及年齡歧視，故本案就業歧視不成立。綜
      上論述，原處分及訴願決定並無違誤等語，資為抗辯。並
      聲明求為判決駁回原告之訴。
四、本院之判斷：
    (一)按「為保障國民就業機會平等，雇主對求職人或所僱用員
      工，不得以種族、階級、語言、思想、宗教、黨派、籍貫
      、出生地、性別、性傾向、年齡、婚姻、容貌、五官、身
      心障礙或以往工會會員身分為由，予以歧視；其他法律有
      明文規定者，從其規定。」、「本法所稱主管機關：在中
      央為行政院勞工委員會；在直轄市為直轄市政府；在縣（
      市）為縣（市）政府。」、「直轄市、縣（市）主管機關
      掌理事項如下：一、就業歧視之認定。……」、「違反第
      5 條第1 項……規定者，處新臺幣30萬元以上150 萬元以
      下罰鍰。」就業服務法第5 條第1 項、第6 條第1 項、第
      3 項第1 款及第65條分別定有明文。又同法施行細則第2
      條規定：「直轄市、縣（市）主管機關依本法第6 條第4
      項第1 款規定辦理就業歧視認定時，得邀請相關政府機關
      、單位、勞工團體、雇主團體代表及學者專家組成就業歧
      視評議委員會。」經核前揭就業服務法第5 條第1 項禁止
      就業歧視之規定，旨在規範雇主不得以「人」作為差別待
      遇之依據，亦即禁止雇主對於勞工不具實質理由而與其他
      類似或可資比較者予以較差之對待，也就是不得為「較差
      之無實質理由的恣意對待」，此乃立基於勞動法上的平等
      待遇原則，合先敘明。
    (二)查原告參加○○○○公司97年從業人員郵遞業務類專業職
      (二)外勤人員甄試錄取，經○○○○公司自98年1 月5 日起
      僱用，分發板橋郵局所轄第○○○（永和）郵務股工作，
      試用期半年，嗣板橋郵局以原告試用期間經考核評定不合
      格為由，以98年7 月7 日板人字第0980100234號函通知原
      告自98年7 月7 日起終止雙方勞動契約等情，為兩造所不
      爭執，並有○○○○公司97年從業人員甄試結果通知書、
      98 年7月7 日板人字第0980100234號終止契約函各在原處
      分卷可稽，堪認為真實。
    (三)本件兩造所爭執者，係○○○○公司終止與原告間之僱傭
      契約，是否涉有年齡歧視，違反就業服務法第5 條之規定
      ？經查：
      1.依原告之「郵政從業人員試用考核表」所載（原處分卷
        第19頁），原告試用期間第3 次考核總分65分，考核結
        果不合格（69分以下為不合格），其具體事蹟為：(1)對
        稽查及同仁糾正、輔導接受度不高，致工作改善進度差
        。(2)平常函件出班前排序錯誤率太高，致郵件誤投嚴重
        ，掛號妥投率持續偏低，客訴頻繁影響郵譽。(3)對整體
        投遞工作無法達到應有水準，造成管理上的困擾。(4)因
        卡債招致法院強制扣薪3 分之1 ，本股已於98年6 月2
        日提報生活違常。
      2.關於原告有上開考評具體事蹟所載之情，已據郵務專員
        ○○○、郵務稽查業務士○○○、○○分別於渠等報告
        內載明：原告於98年1 月5 日報到後，因年齡稍長，特
        安排較單純區段實習，實習期滿後，因未能適應狀況，
        乃額外安排連續4 個星期6 半天讓其上班完成正常日未
        能完成工作，並協調工作熟練、動作迅速同仁協助排信
        ，但原告依然無法於正常時間內出班及返局，郵件常延
        誤時間投遞且誤投嚴重、支局招領通知單錯誤百出，公
        眾來電反應頻繁影響郵譽，造成支局處理困擾，經告誡
        原告注意改善，並請稽查協助關心，但無明顯改善，誤
        投依舊，公眾控訴也未減少，6 月份安排調整其他區段
        ，客訴誤投仍接踵而來，連掛號郵件亦有增多趨勢；因
        原告年齡稍長，遂報請延後3 個月參加大區分，使原告
        有更多時間排信以減少錯誤，並於原告上段時間每天跟
        段輔導2 週，協助投遞平件每次約3 分之1 量，然原告
        投遞品質甚差，幾乎天天有公眾電話申訴、網路控訴，
        並有公眾當面投訴，如郵件誤投、沒放入信箱、置於門
        口等，經督促改善效果不彰；原告自98年6 月16日起調
        整區段，但見習完成投遞效率及品質並無改善，每日錯
        誤比率太高致誤投嚴重，公眾控訴頻繁，路、巷投錯讓
        客戶難以置信，更有掛號短少客戶查詢由主管處理善後
        等情綦詳（原處分卷第25-27 頁），並有板橋郵局64
        支局考核小組對原告第3 次考核記要說明、永和郵務股
        掛號函件短少報告單、郵務稽查工作日誌、○○○○郵
        務股查核郵件投遞詳情表、投遞前排信檢查表（原處分
        卷第20-22 、28-29 、34-40 頁）、民眾投訴資料、股
        務日誌（不可閱卷第1-4 頁）等各在卷可憑，堪認原告
        對於所擔任工作確有不適任之情。
      3.準此，板橋郵局以原告試用期間郵件投遞作業錯誤多，
        誤投郵件頻繁，遭公眾不滿投訴多件，經主管多次輔導
        仍無法改善，工作效率及品質一直不符要求為由，依勞
        動基準法第11條第1 項第5 款「勞工對於所擔任之工作
        確不能勝任」規定，終止與原告間之勞動契約，應屬僱
        主依法行使終止勞動契約之權利，而非以年齡因素對原
        告為無實質理由的不利對待，且經被告就業歧視評議委
        員會98年9 月23日第6 屆第4 次會議審議結果，亦認由
        原告每日工時過長來看，不續聘應與體力、眼力和工作
        態度有關，單純屬於勞動基準法第11條第1 項第5 款「
        勞工對於所擔任之工作確不能勝任」，不涉及年齡歧視
        ，而決議本案就業歧視不成立，是被告據此認定本件就
        業歧視不成立，於法並無違誤。
      4.原告雖稱板橋郵局隱瞞加班事實，逃避勞動檢查，對中
        高齡就業之原告，壓榨勞力，因工作超時，讓原告無法
        負荷云云。惟查，板橋郵局代表○○○（郵務股長）於
        98 年8月25日接受被告勞工局訪談時，業已陳明：「同
        一（投遞）區會由4 人輪流擔任投遞工作，所以如果一
        有問題，工作過重的話，其他員工也會反應，公司會作
        出調整，但目前就僅有林先生（按即原告）有工作無法
        負荷之情形」、「一般正常工時6 小時，3 -4小時外勤
        投遞信件，2 小時分信，如果郵件量超過一定標準，公
        司即會給予加班費」、「一般的投遞工作，先分類信件
        ，依路、巷、號、樓來分類，一般手腳快的人就快，手
        腳慢就長，一般出班時為10:30- 15:30，此為外面工作
        時間，公司比照過去的業務量，並實際測量過，標準處
        理時間為6 個半小時」等語在卷（不可閱卷第7 頁）；
        而原告大部分返局時間均超過一般正常返局時刻（15:3
        0-16:00 ），以98年6 月為例，原告最早返局時間為17
        :01 ，最晚甚至在20:46 返局，亦有原告返局時刻紀錄
        表附卷可考（原處分卷第33頁）；並參以原告投遞績效
        與永和郵務股其他新進人員相比確實較低（原告平均為
        -12.8%，其他人員則為8.9%、0.07% 、-0.98%、1.59%
        、-4.09%、-7.73%，原處分卷附件11），另與其他逾50
        歲人相比亦屬較低（原告平均為-12.8%，另1 人為7.14
        7%），且綜觀永和郵務股98年度特種郵件投遞績效比較
        表之記載，63位員工中，平均績效為負數者僅22人，而
        在績效為負數之員工當中，達-10%以上者，僅原告1 人
        （原告平均績效為-12.81% ），即令與平均積效次低者
        -7.49%相比，亦有-5.32%之差距，故原告之績效明顯低
        於其他人員，且相距甚遠，應屬無疑。審諸原告任職之
        永和郵務股絕大多數員工，在同一工作條件下，均可完
        成工作，績效在平均之上，則原告平均績效較諸其他員
        工明顯落後，自與原告所指加班、壓榨勞力等工作超量
        因素無關，原告上開主張，核非可採。
      5.原告雖又稱前開○○○、○○報告所載「招考時無年齡
        限制為最大因素，建請上級衡量實際困難重新檢討訂定
        」、「年齡是一個因素」即已直陳有年齡歧視問題云云
        。然查，郵務稽查業務士○○○98年7 月8 日報告中雖
        載有「招考時無年齡限制為最大因素，建請上級衡量實
        際困難重新檢討訂定」乙語（原處分卷第26頁），但綜
        觀其報告全文意旨，乃係陳明原告不適任之情，並歸納
        原告係因體力、眼力無法負荷，致不適任投遞工作，而
        建請考慮招考時加以年齡限制，惟會簽之人事單位已於
        該報告註明「就業服務法第5 條規定，不得有年齡歧視
        」，即足徵該建議事項僅係○○○個人意見，無從據此
        認定板橋郵局在處理此案時，主觀上係基於年齡歧視之
        意思，客觀上亦以年齡因素而終止與原告間之勞動契約
        。另原告所引「年齡是一個因素」乙語，依郵務稽查業
        務士○○98年7 月8 日報告之記載，其前後文為「林員
        確實不能適應投遞工作，雖然年齡是一個因素，但個人
        心態調適不過來也是重要原因」（原處分卷第27頁），
        是依上開全文語句觀之，其所表達者乃是年齡固為原告
        不適任郵務投遞工作原因，但更重要的是原告心態未能
        調適，並無表示年齡歧視之意，原告稱上開報告所戴承
        認有年齡歧視云云，容有誤會。再原告另指永和郵務股
        股長○○○曾口頭表示因績效掛帥，將淘汰中高齡人員
        而涉有年齡歧視乙節，已據○○○於被告勞工局訪談時
        否認，原告復未舉證以實其說，且原告確有不能勝任工
        作之情，亦經認定如前，原告上開主張，自非可採。至
        原告指訴超時工作、板橋郵局違反勞動契約、勞動契約
        所簽定的試用規定標準，逾越○○○○人事管理規則，
        以及歧視卡債族等各節，均與就業歧視之認定無涉，尚
        非本件所審究，附此指明。
五、綜上所述，原告所訴各節，均非可採，原處分並無違誤，訴
    願決定遞予維持，亦無不合，原告徒執前詞，訴請判決如聲
    明所示，為無理由，應予駁回。
六、本件事證已臻明確，兩造其餘攻擊防禦方法均與本件判決結
    果不生影響，故不逐一論述，併予敘明。
七、據上論結，本件原告之訴為無理由，依行政訴訟法第98條第
    1 項前段，判決如主文。
中    華    民    國    99    年    9     月    2     日
                    臺北高等行政法院第五庭
                              審判長法  官  黃  清  光
                                    法  官  洪  遠  亮
                                    法  官  程  怡  怡
上為正本係照原本作成。
如不服本判決，應於送達後20日內，向本院提出上訴狀並表明上
訴理由，如於本判決宣示後送達前提起上訴者，應於判決送達後
20日內補提上訴理由書（須按他造人數附繕本）。
中    華    民    國    99    年    9     月    2     日
                                    書記官  張正清

司法院資訊處製作；財團法人民間司法改革基金會備份。
